最高法院刑事裁定　　　　　　　　　　　　　　　　　九十三年度台抗字第二０號
　　抗　告　人　甲○○
右抗告人因自訴被告乙○○偽造文書案件，不服台灣高等法院高雄分院中華民國九十
二年八月二十九日駁回聲請再審之裁定（九十二年度聲再字第八八號），提起抗告，
本院裁定如左：
    主  文
抗告駁回。
    理  由
按「為受判決人之不利益聲請再審，得由管轄法院之檢察官及自訴人為之，但自訴人
聲請再審者，以有第四百二十二條第一款規定之情形為限」，為刑事訴訟法第四百二
十八條第一項所明定。同法第四百二十二條第一款復規定：「有罪、無罪、免訴或不
受理之判決確定，有左列情形之一者，為受判決人之不利益，得聲請再審：一、有第
四百二十條第一款、第二款、第四款或第五款之情形者」，而同法第四百二十條第一
款、第二款、第四款及第五款，乃規定「原判決所憑之證物已證明其為偽造或變造者
」、「原判決所憑之證言、鑑定或通譯已證明其為虛偽者」、「原判決所憑之通常法
院或特別法院之裁判已經確定裁判變更者」、「參與原判決或前審判決或判決前所行
調查之法官，或參與偵查或起訴之檢察官，因該案件犯職務上之罪已經證明者，或因
該案件違法失職已受懲戒處分，足以影響原判決者」為聲請再審之事由。則自訴人為
受判決人之不利益聲請再審者，應以有「原判決所憑之證物已證明其為偽造或變造者
」、「原判決所憑之證言、鑑定或通譯已證明其為虛偽者」、「原判決所憑之通常法
院或特別法院之裁判已經確定裁判變更者」、「參與原判決或前審判決或判決前所行
調查之法官，或參與偵查或起訴之檢察官，因該案件犯職務上之罪已經證明者，或因
該案件違法失職已受懲戒處分，足以影響原判決者」等情形為限。本件抗告人甲○○
自訴被告乙○○偽造文書案件，前經原裁定法院以九十二年度上訴字第一七四號判決
，維持第一審諭知自訴不受理之判決，駁回抗告人在第二審之上訴，嗣再經本院駁回
其上訴確定後，抗告人即以發現重要之新事實、新證據，原審漏未審酌云云，對原裁
定法院九十二年度上訴字第一七四號判決聲請再審。原裁定以再審聲請人（即抗告人
）提起再審之事由，與刑事訴訟法第四百二十八條第一項但書規定不符，乃駁回其再
審之聲請。經核於法尚無違誤。抗告意旨仍執刑事訴訟法第四百二十二條第三款：「
發現確實之新證據，足認其並無免訴或不受理之原因」之規定，指摘原裁定適用法則
不當，依上說明，殊難認有理由，應予駁回。
據上論結，應依刑事訴訟法第四百十二條，裁定如主文。
中　　　華　　　民　　　國　　九十三　　年　　　一　　　月　　　九　　　日
                              最高法院刑事第一庭
                                  審判長法官  施　文　仁
                                        法官  林　永　茂
                                        法官  蕭　仰　歸
                                        法官  王　居　財
                                        法官  林　開　任
      右正本證明與原本無異
                                              書  記  官
中　　　華　　　民　　　國　　九十三　　年　　　一　　　月　　 十五 　　日
                                                                       Ｒ
